【裁判字號】    88,易,1146
【裁判日期】    890211
【裁判案由】    傷害
【裁判全文】
臺灣嘉義地方法院刑事判決                        八十八年度易字第一一四六號
    公  訴  人  臺灣嘉義地方法院檢察署檢察官
    被      告  己○○
                丁○○
                甲○○○
                戊○○
                乙○○
                丙○○
                癸  ○
                辛○○
                庚○○
右列被告等因傷害案件，經檢察官提起公訴（八十八年度偵字第五四六五號、第五四
六六號），本院判決如左：
    主  文
己○○、丁○○、甲○○○、戊○○、乙○○、丙○○共同傷害人之身體，各處拘役
肆拾日，如易科罰金，均以參佰元折算壹日。
癸○、辛○○、庚○○共同傷害人之身體，各處拘役肆拾日，如易科罰金，均以參佰
元折算壹日。
    事  實
一、癸○於民國八十八年七月十九日上午六時三十分許，因發現其夫辛○○所有停放
    於嘉義縣水上鄉大崙村二鄰十四號之十五丁○○住家門前之車號ＲＵ—一一六二
    自小客車遭人凹陷板金，遂在該處詢問，而與正好出門之己○○發生口角，進而
    各基於傷害之犯意互毆。丁○○、甲○○○、戊○○、乙○○、丙○○聞聲後亦
    趕至，並基於共同傷害之犯意聯絡，由乙○○持其侄子所有之棒球棍一支，其餘
    人徒手與己○○共同毆打癸○。辛○○、庚○○見癸○遭毆打，亦基於共同傷害
    之犯意聯絡，由庚○○持木棍，辛○○徒手與癸○共同毆打己○○、丁○○、甲○○○，致癸○受有左前額皮下瘀血、左下顎皮下瘀血、左環指擦傷、右手背皮
    下瘀血、左背皮下瘀血、左下背皮下瘀血之傷害；己○○則受有頭面部挫傷二處
    、四肢部擦傷一處、咬傷二處、背臂部擦傷一處之傷害；另丁○○亦受有頭面部
    挫傷、背臂部挫傷等傷害及甲○○○亦受有背臂部挫傷等傷害。
二、案經癸○、己○○、丁○○、甲○○○分別訴由嘉義縣警察局水上分局報請臺灣
    嘉義地方法院檢察署檢察官偵查起訴。
    理  由
一、訊據被告己○○、丁○○、甲○○○、戊○○、乙○○、丙○○、癸○、辛○○
    、庚○○均矢口否認有何傷害犯行，被告己○○、丁○○、甲○○○均辯稱：係
    癸○、辛○○及庚○○三人聯手毆打渠等，渠等並未毆打癸○云云；被告戊○○
    、乙○○、丙○○則均辯稱：渠等當時係在家中睡覺，係因聽見吵雜聲音才起床
    出門觀看，並未參與打架云云；被告癸○、辛○○、庚○○則均辯稱：係己○○
    、丁○○、甲○○○、戊○○、乙○○及丙○○六人聯手毆打癸○，渠等均未還
    手，亦未毆打己○○、丁○○及甲○○○云云。經查：
  (一)被告癸○於前揭時、地確受有左前額皮下瘀血、左下顎皮下瘀血、左環指擦傷、
    右手背皮下瘀血、左背皮下瘀血、左下背皮下瘀血等傷害；被告己○○則受有頭
    面部挫傷二處、四肢部擦傷一處、咬傷二處、背臂部擦傷一處等傷害；被告丁○○亦受有頭面部挫傷、背臂部挫傷等傷害及甲○○○亦受有背臂部挫傷等傷害等
    情，此有驗傷診斷書四紙附於警訊卷（第二二頁至第二五頁）可稽。再就被告癸○、己○○、丁○○、甲○○○四人前揭所受之傷害觀之，渠等均傷痕累累，且
    受傷部分多在背部等處，揆之一般生活經驗法則，應係外力所加諸之傷害，而非
    自殘所致至明。
  (二)又被告己○○、丁○○、甲○○○、戊○○、丙○○以徒手，乙○○持棒球棍共
    同聯手毆打癸○之事實，已迭據癸○於警訊、偵查及本院審理時指訴歷歷，核與
    證人辛○○、庚○○於偵審中證稱之內容相符，且證人壬○○於警訊中及本院審
    理時亦一再證述：癸○的車子被人撞凹了一處，癸○當時在一旁叫罵，己○○也
    回了她幾句，後來他們二人及他們家人就互相毆打起來了，他們兩家人均有互相
    毆打在一起等語綦詳（警訊卷第二０頁；本院卷第五二頁），而癸○前揭所受之
    傷害並非自殘所致，亦見前述，可見被告癸○所受上開傷害應係被告己○○、丁○○、甲○○○、戊○○、丙○○及乙○○共同所為無訛。證人子○○於本院審
    理時雖證稱被告己○○、丁○○、甲○○○並無動手毆打癸○，亦未見被告戊○○、丙○○、乙○○在場云云，然其證述之內容非但與被告己○○於警訊及本院
    初次審理時所供述有動手毆打癸○之內容不符（警訊卷第四頁、第五頁；本院卷
    第三八頁反面），亦與被告戊○○於本院審理時供稱：「我出去看見我父親己○○、我伯父丁○○、伯母甲○○○與辛○○、癸○、庚○○及癸○的二個女兒在
    互相打來打去等語不符，由此可見證人子○○證稱被告己○○、丁○○、甲○○○並無動手毆打癸○云云，均係迴護之詞，殊無可採。此外，復有癸○受傷之驗
    傷診斷書一紙在卷可證，事證明確，被告己○○、丁○○、甲○○○、戊○○、
    丙○○及乙○○前揭犯行，洵堪認定。
  (三)再被告癸○、辛○○以徒手及被告庚○○持木棍共同毆打己○○、丁○○、甲○○○之事實，亦已據己○○、丁○○、甲○○○於警訊、偵查及本院審理時指訴
    綦詳，核與證人戊○○、丙○○、乙○○於偵審中證述之內容相符，且經證人壬○○於警訊及本院審理時證稱：癸○的車子被人撞凹了一處，癸○當時在一旁叫
    罵，己○○也回了她幾句，後來他們二人及他們家人就互相毆打起來了，他們兩
    家人均有互相毆打在一起等語屬實（警訊卷第二０頁；本院卷第五二頁），而己○○、丁○○、甲○○○所受前揭傷害並非自殘所致，復如前述，參以被告辛○○、庚○○與被告癸○間係分屬夫妻、母子關係，則衡諸常情，被告辛○○、庚○○於看見被告癸○遭己○○等人毆打後，即加入助拳與被告癸○共同毆打己○○等人，亦屬可期，足見被告己○○、丁○○、甲○○○所受上開傷害應係被告
    癸○、辛○○、庚○○共同所為無訛。此外，復有己○○、丁○○、甲○○○受
    傷之驗傷診斷書三紙在卷可參，事證明確，被告癸○、辛○○、庚○○前揭犯行
    ，亦堪認定。至被告己○○雖指稱另受有左眼玻璃體出血，合併視網膜剝離等傷
    害，並提出診斷證明書一紙（偵查卷第二三頁）為證，然由卷附（警訊卷第二三
    頁）行政院衛生署嘉義醫院八十八年七月二十日出具之被告己○○驗傷診斷書之
    內容以觀，尚難認被告己○○前開所受左眼玻璃體出血，合併視網膜剝離等傷害
    ，亦係被告癸○、辛○○、庚○○於八十八年七月十九日共同聯手毆打所致，而
    與被告癸○、辛○○、庚○○本件傷害行為有關，附此敘明。
二、核被告己○○、丁○○、甲○○○、戊○○、乙○○、丙○○、癸○、辛○○、
    庚○○所為，均係犯刑法第二百七十七條第一項之傷害罪。被告己○○、丁○○
    、甲○○○、戊○○、乙○○及丙○○間，有犯意聯絡及行為分擔，均為共同正
    犯；被告癸○、辛○○及庚○○間，亦有犯意聯絡及行為分擔，亦均為共同正犯
    。又被告癸○、辛○○、庚○○均以一行為同時同地傷害己○○、丁○○、甲○○○三人觸犯三罪名，為想像競合犯，依刑法第五十五條規定，均應從一重之傷
    害罪處斷。爰分別審酌被告九人之素行資料、犯罪之手段、造成之損害及犯罪後
    之態度等一切情狀，分別量處如主文所示之刑，並均諭知易科罰金之折算標準，
    以資懲儆。扣案之棒球棍一支，雖係供本件犯罪所用之物，然為第三人即被告乙○○之侄子所有，業經被告乙○○供明在卷，依法無從宣告沒收，併此敘明。
據上論斷，應依刑事訴訟法第二百九十九條第一項前段，刑法第二十八條、第二百七
十七條第一項、第五十五條、第四十一條，罰金罰鍰提高標準條例第一條前段、第二
條，判決如主文。
本案經檢察官廖家陽到庭執行職務。
中      華      民      國    八十九    年      二      月     十一     日
                              臺灣嘉義地方法院刑事第一庭
                                  法  官  黃  若  美
右正本證明與原本無異。
如不服本判決，應於判決送達後十日內向本院提出上訴狀( 應附繕本 )。
中      華      民    國    八十九    年      二      月     十四     日
                                  書記官  鄭  昭  亮
附錄法條：
刑法第二百七十七條
傷害人之身體或健康者，處三年以下有期徒刑，拘役或一千元以下罰金。
犯前項之罪，因而致人於死者，處無期徒或七年以上有期徒刑，致重傷者，處三年以
上、十年以下有期徒刑。


司法院資訊處製作；財團法人民間司法改革基金會備份。
